Mohammad Jose Rizal

Tulungagung, Indonesia | +6287861541603 | jrizal963@gmail.com

TENTANG SAYA

Saya merupakan Mahasiswa Aktif Teknik Informatika dengan pengalaman selama 3 semester yaitu pemrograman dasar dengan bahasa PHP, HTML, dan CSS menggunakan framework Laravel,serta design Prototype menggunakan software Figma. Saya memiliki sifat mudah beradaptasi dengan lingkungan sekitar, mudah bergaul, dan suka dengan hal baru.

PENDIDIKAN

SMA Negeri 1 Boyolangu, Tulungagung

2018 - 2021

Matematika dan Ilmu Pengetahuan Alam (MIPA)

Universitas Sebelas Maret, Surakarta

2021 - Sekarang

D-3 Teknik Informatika, IPK: 3.75

PENGALAMAN KERJA

Staff Admin Mei - Juni 2022

Rumah Sakit UNS

- Memasukkan data inventaris ke dalam Sistem Informasi Manajemen Badan Milik Universitas.
- Menginput data masuk dan data keluar Rumah Sakit UNS.

PENGALAMAN ORGANISASI

Wakil Ketua II 2019 - 2020

MADCREW SMABOY

 Bertanggung jawab untuk memimpin, mengkoordinasi, dan mengawasi tim untuk keberjalanan Event dari MADCREW.

Pengurus 2019 - 2020

PIK-R

• Memberikan pelayanan informasi dan konseling kesehatan reproduksi serta penyiapan kehidupan berkeluarga.

Media Informasi (MedInfo)

Januari 2023 - Sekarang

E-Mailkomp

• Bertanggung jawab untuk mengelola Media Sosial dan mengoptimalkan platform tersebut untuk meningkatkan *insight* dan *brand awareness* E-Mailkomp.

PENGALAMAN KEPANITIAAN

Ketua Pelaksana - Musyawarah Besar dan Pleno

2021

E-Mailkomp

- Memimpin, mengkoordinasi, dan mengawasi 87 anggota dalam keberjalanan kegiatan agar sesuai dengan rencana.
- Bertanggung jawab untuk menjaga solidaritas antar anggota agar kegiatan berjalan dengan lancar
- Memberikan ide utama berupa konsep acara

Staff Formasi Juni - Agustus 2022

PKKMB Sekolah Vokasi UNS 2022

- Mengkoordinasi pembuatan dan pelaksanaan Papper Mob Pertama yang melibatkan kurang lebih sebanyak
 2100 Mahasiswa Baru Sekolah Vokasi UNS 2022
- Merencanakan pembuatan konsep hingga eksekusi After Movie Formasi PKKMB Sekolah Vokasi UNS 2022

Staff Divisi Acara - Smart IT Fest 2022 Staff Transportasi dan Perlengkapan RAKERNAS Ketua Divisi Perlengkapan - Makrab Loading 2022

September 2022 Oktober 2022 Oktober 2022

E-Mailkomp

• Bertanggung jawab atas penyediaan kebutuhan logistik dan perlengkapan yang diperlukan untuk berjalannya acara

ACHIEVEMENTS

Juara 1 Dialog Penguatan Pendidikan Karakter Media Inspiratif

14 Oktober 2018

Greensmart Village Banyuanyar

SKILLS & COMPETENCIES

- Kepemimpinan
- Komunikasi
- Kerjasama tim

Languages:

- Javanese (native)
- Indonesian (native)
- English (intermediate)
- Japan (intermediate)